---
title: "Prüfungsleistung"
author: "Sessen Araia"
date: "19 5 2022"
output: html_document
---

```{r setup, include=FALSE}
knitr::opts_chunk$set(echo = TRUE)

# Gesamtnetzwerk erstellen
# Der Code wird hier nur eingefügt, falls der Chunk später alleine weiterverwendet wird.

library(igraph)
# Edge- und Nodelist erstellen
el <- read.csv("https://raw.githubusercontent.com/SessenAraia/Pr-fungsleistung/main/Edgelist%20Pr%C3%BCfungsleistung%20Neu%20-%20Edgelist.csv", header=T, as.is=T, sep = ",")
nodes <- read.csv("https://raw.githubusercontent.com/SessenAraia/Pr-fungsleistung/main/Nodelist%20neu%20-%20Edgelist.csv", header=T, as.is=T, sep = ",")
edgematrix <-as.matrix(el)
#igraph Objekt erstellen
FußballStuttgart <- graph_from_data_frame (d=edgematrix,directed=T)
FußballStuttgart
``` 

```{r Einfache Visualisierung des erstellten Objekt, fig.height=6, fig.width=10, message=FALSE, warning=FALSE, paged.print=FALSE}
knitr::opts_chunk$set(echo = TRUE)

#Netzwerkvisualisierung

plot (FußballStuttgart,
      asp=0,
      layout=layout.graphopt(FußballStuttgart),
      rescale=TRUE,
      vertex.size=degree(FußballStuttgart)*2,
      vertex.frame.color="black",
      vertex.color="red",
      edge.color="black",
      edge.size=.2,
      edge.arrow.size=.2,
      main= "Transfer to VfB Stuttgart 2019-2022",
      sub= "Visualisation per nationality" )
```
#Codebuch

Edgelist
from: Name des vorherigen Vereins
to: Rückennummer
weight: Transfersumme in Hunderttausend Euro Schritten, gerundet falls abweichend
season: Transferfenster: letztes Transfehrjahr

Nodelist
id: Rückennummer des Spielers 
name = Spieler oder Vereinsname
country = Land des Vereins / Nationalität des Spielers 
type 1 = Spieler, 2 = Verein

#Fragen beantworten 

1) Wie interpretieren Sie das erstellte Netzwerk? Wieviel Zeit haben Sie dafür benötigt (ohne Fehlerkorrektur sollte das in maximal 120 min machbar sein)?
Ich interpretiere das Netzwerk so, dass die Knoten und Kanten oftmals miteinander verbunden sind und alles logischerweise einen Zusammenhang hat. Ich habe insgesamt 6 Stunden benötigt.

2) Was war Ihr grösster Lernerfolg der Veranstaltung?
Der größte Lernerfolg war, dass ich die listen öftermals ändern musste, weil sich doch irgendwo ein Fehler eingeschlichen hatte und dass man beim Erstellen der Listen sehr konzentriert sein muss. 

3) Welches Netzwerk möchten Sie gerne selbst untersuchen?
Ich würde gerne das Netzwerk in Schulen oder anderen Veranstaltungen untersuchen, in denen es Probleme gibt, um die Unterschiede zu einem Netzwerk mit viel Zusammenhalt zu sehen.
